臺灣臺南地方法院刑事判決
111年度交易字第841號
公  訴  人  臺灣臺南地方檢察署檢察官
被      告  田和橙


上列被告因過失傷害案件，經檢察官提起公訴（111年度偵字第4
211號），被告於本院審理時為有罪之陳述，經本院裁定進行簡
式審判程序，判決如下：
    主  文
甲○○犯過失傷害罪，處拘役參拾日，如易科罰金，以新臺幣壹仟
元折算壹日。
    犯罪事實
一、甲○○於民國110年9月30日晚間7時48分許，駕駛車牌號碼000
    -0000號租賃小客車，沿臺南市中西區臨安路1段由西向東行
    駛，行經臺南市中西區臨安路1段、文賢路交岔路口處，原
    應注意轉彎車應讓直行車先行，而依當時天候晴、夜間有照
    明、柏油路面乾燥無缺陷、視距良好、無障礙物，並無不能
    注意之情形，竟疏未注意及此，貿然左轉，適有乙○○騎乘車
    牌號碼00-000號大型重機車，沿臺南市中西區臨安路1段由
    東向西行駛，行經上開地點，應注意車前狀況，隨時採取必
    要之安全措施，而依當時情形，又無不能注意之情事，亦疏
    於注意，兩車因此發生碰撞，致乙○○受有右側手部挫傷、腕
    部挫傷、頸部韌帶扭傷等傷害。
二、案經乙○○訴由臺南市政府警察局第二分局報告臺灣臺南地方
    檢察署檢察官偵查起訴。
    理  由
壹、程序事項
    本件被告所犯者，並非死刑、無期徒刑、最輕本刑為3年以
    上有期徒刑之罪或高等法院管轄第一審案件，其於本院審理
    時，就被訴事實為有罪之陳述，經本院告知其簡式審判程序
    之旨，並聽取公訴人、被告之意見後，爰依刑事訴訟法第27
    3條之1第1項之規定，裁定以簡式審判程序進行審理。
貳、實體事項 
一、犯罪事實之認定
(一)上開犯罪事實，業據被告於本院審理時坦承不諱，核與告訴
    人乙○○於警詢時之陳述相符，復有道路交通事故現場圖、道
    路交通事故調查報告表㈠、㈡各1份、現場及車損照片15張、
    行車紀錄器截圖2張、監視器截圖畫面1張在卷可稽。
(二)按汽車行駛至交岔路口，其行進、轉彎，轉彎車應讓直行車
    先行；汽車行駛時，駕駛人應注意車前狀況及兩車並行之間
    隔，並隨時採取必要之安全措施，不得在道路上蛇行，或以
    其他危險方式駕車，道路交通安全規則第102條第1項第7款
    、第94條第3項分別定有明文。查被告駕駛上開汽車行經上
    開路段時，本應知悉及履行上開轉彎車應讓直行車先行之行
    車義務，且依當時時天候晴、夜間有照明、柏油路面乾燥無
    缺陷、視距良好、無障礙物等情，亦有上開道路交通事故調
    查報告表㈠附卷可稽，並無不能注意之情事，竟疏未注意及
    此，貿然左轉，適告訴人亦疏未注意車前狀況，兩車因此發
    生碰撞，致告訴人受有上開傷害，被告自有過失。又本案經
    檢察官囑託臺南市車輛行車事故鑑定委員會鑑定，鑑定結果
    認：被告駕駛租賃小客車，轉彎車未讓直行車先行，為肇事
    主因；告訴人駕駛大型重型機車，未注意車前狀況，為肇事
    次因，同為肇事原因等情，有臺南市車輛行車事故鑑定會南
    鑑0000000案鑑定意見書1份在卷可參（見偵查卷第29頁至第
    30頁），亦同此認定。被告之過失行為與告訴人所受傷害間
    顯具有相當因果關係，應負過失責任。至於告訴人雖亦未履
    行注意車前狀況之行車義務，而就本件行車事故之發生亦有
    過失，然不能因此解免被告之過失責任，併此敘明。
(三)綜上所述，被告之自白核與事實相符，堪以採信。本案事證
    明確，被告犯行堪以認定，應依法論罪科刑。　　
二、論罪科刑　　
(一)核被告所為，係犯刑法第284條前段之過失傷害罪。　　
(二)本件交通事故發生後，報案人或勤指中心轉來資料並未報明
    肇事人姓名，處理人員前往現場處理時，肇事人在場，並當
    場承認為肇事人等事實，有道路交通事故肇事人自首情形紀
    錄表1份在卷可按（見警卷第35頁），堪認被告於肇事後，
    未經有偵查權之公務員或機關發覺其犯嫌前，已向到場處理
    之警員坦承肇事而願接受裁判，應符合刑法第62條自首規定
    ，爰依該條前段之規定減輕其刑。
(三)爰審酌本件交通事故之發生原因，及被告之年齡、前無因案
    經法院判處罪刑之素行、智識程度（大學畢業）、家庭經濟
    狀況（職業為自營商、每月收入約新臺幣20萬元、需扶養父
    母、祖母及1名未成年子女）、過失程度、告訴人就本件事
    故發生亦有過失、告訴人所受傷害程度，暨被告迄未與告訴
    人和解係因雙方就賠償金額無法達成共識，及被告於本院審
    理時坦承犯行之態度等一切情狀，量處如主文所示之刑，併
    諭知易科罰金之折算標準。
據上論斷，依刑事訴訟法第273條之1第1項、第299條第1項前段
，刑法第284條前段、第62條、第41條第1項前段，刑法施行法第
1條之1第1項，判決如主文。　　
本案經檢察官張佳蓉提起公訴，檢察官李佳潔到庭執行職務。
中　　華　　民　　國　　111 　年　　9 　　月　　7 　　日
　　　　　　　　　刑事第十庭    法　官　陳鈺雯
以上正本證明與原本無異。
如不服本判決應於收受送達後20日內向本院提出上訴書狀，並應
敘述具體理由。其未敘述上訴理由者，應於上訴期間屆滿後20日
內向本院補提理由書( 均須按他造當事人之人數附繕本) 「切勿
逕送上級法院」。
                                書記官  洪儀珊　
中　　華　　民　　國　　111 　年　　9 　　月　　7 　　日
附錄本案論罪科刑法條：
中華民國刑法第284條
因過失傷害人者，處一年以下有期徒刑、拘役或十萬元以下罰金
；致重傷者，處三年以下有期徒刑、拘役或三十萬元以下罰金。